【裁判字號】    89,易,5008
【裁判日期】    891113
【裁判案由】    家庭暴力防治法
【裁判全文】
臺灣高雄地方法院刑事判決                        八十九年度易字第五八號
    公  訴  人  臺灣高雄地方法院檢察署檢察官
    被      告  乙○○
右列被告因家庭暴力防治法案件，經檢察官提起公訴（八十九年度偵字第二０一八二
號），本院判決如左：
    主  文
乙○○連續傷害人之身體，處有期徒刑參月，如易科罰金，以佰元折算壹日。
    事  實
一、乙○○係甲○○之夫，二人具有家庭暴力防治法第三條第一款所定之家庭成員關
    係。乙○○基於傷害之概括犯意，於民國八十九年六月四日下午二時許，在高雄
    縣鳳山市○○街二四號其所經營之機車行內，因甲○○見乙○○與其女友在旁，
    而與之發生爭執，一時衝動，竟出手毆打甲○○，致甲○○受有前頸及前胸挫傷
    、青腫（六×五公分）之傷害；又於八十九年七月二十一日下午九時十分許，在
    高雄市前鎮區鎮○○街四０六巷五號一樓，因離婚之事與甲○○發生爭執，竟以
    碗盤及出手丟擲及毆打甲○○，致甲○○受有頭部外傷、兩側前臂撕裂傷各二×
    一公分。
二、案經乙○○訴請臺灣高雄地方法院檢察署檢察官偵查起訴。
    理  由
一、訊據被告乙○○固坦承有於八十九年七月二十一日與甲○○發生口角，進而拉扯
    丟擲碗盤傷害甲○○之事實，惟矢口否認有於八十九年六月四日出手傷害犯行。
    惟查，右揭事實，業據告訴人甲○○到庭堅指不移。告訴人受有前開傷害，則有
    驗傷診斷書二紙在卷可憑。觀諸八十九年六月四日之診斷證明書其上所載告訴人
    所受之傷害，位於前頸及前胸，擬似暴力所致成傷，應係遭人出手毆傷所致。是
    被告所辯，顯係空言諉卸之詞，無從採信，本件事證明確，其犯行洵堪認定。
二、核被告係告訴人之夫，二人有家庭暴力防治法第三條所定之家庭成員關係，其毆
    打告訴人所為，係犯刑法第二百七十七條第一項之傷害罪，屬家庭暴力防治法第
    二條第二項所定之家庭暴力罪。被告先後二次犯行，時間緊接，所犯罪名相同，
    顯係出於概括之犯意為之，為連續犯，爰依刑法第五十六條之規定以一罪論，並
    加重其刑。爰審酌被告身為人夫，不思夫妻相處之道，竟暴力相向，及犯後僅坦
    承部分犯行，暨告訴人受傷程度等一切情狀，爰量處如主文所示之刑，並諭知易
    科罰金之折算標準。
據上論斷，應依刑事訴訟法第二百九十九條第一項前段，刑法第五十六條、第二百七
十七條第一項、第四十一條，罰金罰鍰提高標準條例第一條前段、第二條，判決如主
文。
本案經檢察官劉宗慶到庭執行職務。
中      華      民      國    八十九    年     十一     月     十三     日
                                    臺灣高雄地方法院刑事第七庭
                                        法  官  何  悅  芳
右正本證明與原本無異。
如不服本判決，應於判決送達後十日內，向本院提出上訴狀。
                                        書記官  吳  良  美
中      華      民      國    八十九    年     十一     月     十三     日
附錄本判決論罪之法條全文
刑法第二百七十七條條第一項
  傷害人之身體或健康者，處三年以下有期徒刑、拘役或一千元以罰金。


司法院資訊處製作；財團法人民間司法改革基金會備份。
